---
title: "pengantar-benchmarking"
output: rmarkdown::html_vignette
vignette: >
  %\VignetteIndexEntry{pengantar-benchmarking}
  %\VignetteEngine{knitr::rmarkdown}
  %\VignetteEncoding{UTF-8}
---

## Alur Dasar

Package ini memisahkan proses benchmarking menjadi dua langkah:

1. `sae_benchmarking()` menghitung titik estimasi hasil benchmarking
   (difference, ratio, atau optimum).
2. `mse_benchmarking()` menghitung MSE dari hasil langkah 1, memakai
   pendekatan bootstrap (untuk EBLUP/EB) atau simulasi posterior
   (untuk Hierarchical Bayes).

Pemisahan ini memungkinkan `sae_benchmarking()` dipakai secara independen
untuk keperluan yang hanya butuh titik estimasi, tanpa proses bootstrap
yang lebih mahal secara komputasi.

```{r setup}
library(saebenchmarking)
```

```{r}
eblup_est  <- c(10.2, 8.7, 12.1)
eblup_mse  <- c(0.5, 0.4, 0.6)
w          <- c(0.3, 0.4, 0.3)
target_kab <- 10

hasil <- sae_benchmarking(method = "difference", estimate = eblup_est,
                        mse = eblup_mse, weight = w, target = target_kab)
mse_hasil <- mse_benchmarking(hasil, B = 1000, seed = 123)
```
